【裁判字號】    97,台抗,104
【裁判日期】    970204
【裁判案由】    違反毒品危害防制條例延長羈押
【裁判全文】
最高法院刑事裁定              九十七年度台抗字第一○四號
抗  告  人  甲○○
上列抗告人因違反毒品危害防制條例等罪案件，不服台灣高等法
院花蓮分院中華民國九十六年十一月二十八日延長羈押之裁定（
九十六年度上更(二)字第四九號），提起抗告，本院裁定如下：
    主  文
抗告駁回。
    理  由
本件原裁定以：抗告人甲○○因違反毒品危害防制條例等罪案件
，前經原審法院認為犯罪嫌疑重大，而有刑事訴訟法第一百零一
條第一項第三款情形，非予羈押，顯難進行審判、執行，於民國
九十六年九月五日以有刑事訴訟法第一百十七條第一項第五款情
形，再執行羈押。茲因羈押期間即將屆滿，原審依規定訊問後，
認抗告人之羈押原因仍然存在，有繼續羈押之必要，而依刑事訴
訟法第一百零八條第一項、第五項規定，裁定自九十六年十二月
五日起延長羈押期間二月。抗告意旨略以：(一)、抗告人所犯之罪
雖有刑事訴訟法第一百零一條第一項第三款情形，但抗告人前（
因胃潰瘍）經第一審法院諭知以新台幣（下同）十萬元具保停止
羈押，嗣又追加保釋金二十萬元，已無串供、逃亡之虞，衡情抗
告人之案情並非重大，原審裁定再執行羈押，已違反刑事訴訟法
第一百十七條第一項之規定。(二)、抗告人於具保停止羈押後，均
有按時到庭，並無逃亡之虞。又抗告人之雙親年老多病，靠抗告
人維持家計，另抗告人再執行羈押後，胃潰瘍復發，請准予具保
停止羈押，待定讞後，再入監執行。(三)、抗告人經裁定再執行羈
押後，原審已裁定准許具保人領回保證金，但遲遲未見通知領回
云云。惟查：所犯為死刑、無期徒刑或最輕本刑為五年以上有期
徒刑之罪，被告因有刑事訴訟法第一百十四條第三款之情形（即
現罹疾病，非保外治療顯難痊癒者）停止羈押後，其停止羈押之
原因已消滅，而仍有羈押之必要者，得命再執行羈押，同法第一
百十七條第一項第五款定有明文。又再執行羈押後，有無繼續羈
押之必要，乃事實問題，屬事實審法院得依職權裁量之事項。本
件抗告人前因胃潰瘍而具保停止羈押，嗣原審以該停止羈押之原
因已經消滅，仍有羈押之必要，而命再執行羈押（見原審九十六
年度上更(二)字第四九號卷影印本第七十九頁），茲因羈押期間即
將屆滿，於羈押期間未滿前，經訊問後以抗告人之羈押原因仍然
存在，且所犯毒品危害防制條例第四條第一項之販賣第一級毒品
罪及同法條第二項之販賣第二級毒品罪，均為最輕本刑為五年以
上有期徒刑之罪（業經原審就販賣第一級毒品部分判處無期徒刑
、就販賣第二級毒品部分判處有期徒刑八年），認有繼續羈押之
必要，而裁定延長羈押期間二月，於法並無不合。又本件係依據
刑事訴訟法第一百零一條第一項第三款「所犯為最輕本刑為五年
以上有期徒刑之罪者」執行羈押，並非依同條項第一款之「逃亡
或有事實足認為有逃亡之虞者」執行羈押。所稱其無逃亡之虞，
與抗告人係因重罪羈押之事由乃分屬兩事。抗告意旨，指摘原裁
定不當，為無理由，應予駁回。至於聲請具保停止羈押，無從在
本件裁定之抗告程序審酌；另取回保證金，應逕向辦理具保之法
院聲請，均併此指明。
據上論結，應依刑事訴訟法第四百十二條，裁定如主文。
中    華    民    國  九十七  年    二    月    四    日
                      最高法院刑事第九庭
                          審判長法官  謝  俊  雄
                                法官  陳  世  雄
                                法官  魏  新  和
                                法官  吳  信  銘
                                法官  許  錦  印
      本件正本證明與原本無異
                                      書  記  官
中    華    民    國  九十七  年    二    月    四    日
                                                      V


司法院資訊處製作；財團法人民間司法改革基金會備份。
